臺灣高等法院刑事裁定
109年度聲字第463號
聲  請  人  
即  被  告  戴國璋


                    居桃園市○○區○○街00巷0○0號                          （在押）
選任辯護人  黃伊平律師（法扶律師）
上列聲請人因違反槍砲彈藥刀械管制條例等案件（本院109年度
上訴字第56號），聲請具保停止羈押，本院裁定如下：
    主  文
聲請駁回。                                              
    理  由
一、聲請意旨略以：伊已承認提供場所供徐通駿、姜禮晏及劉瑞
    堂等人製造第四級毒品，並坦承非法持有改造手槍等犯行，
    故已無脫免重罪罪責之可能，本案證人業已證述，已無串供
    之虞，相關證物已扣押在案，亦無湮滅證據之虞，伊患有糖
    尿病，需每日服用口服藥並定期回診，應無逃亡之可能，本
    件已無羈押之原因及必要性，請准予具保停止羈押云云。
二、按法院對被告執行羈押，本質上係為使訴訟程序得以順利進
    行，或為保全證據，或為保全對被告刑罰之執行，而對被告
    所實施剝奪人身自由之強制處分，是對被告有無羈押之必要
    ，當由法院依職權斟酌上開事由為目的性之裁量。次按刑事
    被告經法官訊問後，認為犯罪嫌疑重大，而有刑事訴訟法第
    101條第1項之各款事由者，得羈押之。又聲請停止羈押，除
    有刑事訴訟法第114 條各款所列情形之一不得駁回者外，准
    許與否，該管法院有自由裁量之權（最高法院46年台抗字第
    21號裁定意旨參照）。
三、經查，被告戴國璋前經本院訊問後，認為犯非法持有可發射
    子彈具有殺傷力之改造槍枝罪、非法製造可發射子彈具有殺
    傷力之改造槍枝罪、製造第四級毒品罪等數罪，犯罪嫌疑重
    大，且被告經原審判處應執行刑為有期徒刑15年6月，刑責
    非輕，其規避刑罰及審判程序之可能性極高，認為有刑事訴
    訟法第101條第1項第2款、第3款之情形，非予羈押難以確保
    將來審判及刑罰執行程序之進行，而有羈押之必要，於民國
    109年1月3日執行羈押。本件被告雖否認有非法製造改造手
    槍、製造第四級毒品等犯罪，但此要屬法院就犯罪事實等實
    體事項審理之範疇，究與是否應予具保停止羈押之法定事由
    無涉，更何況本件被告所犯上開各罪，是經檢察官偵查後起
    訴，且原審也為有罪判決，足認被告犯罪嫌疑確屬重大。是
    以被告所犯之罪，既經原審判處上開罪刑，刑責非輕，被告
    面臨此等刑責，實有規避刑罰之高度可能。是為期確保後續
    程序之進行，避免造成國家刑罰權難以實現之危險增高，並
    參諸本件被告所犯情節之危害，認於現階段之訴訟程序中，
    尚難有何羈押以外之方法可資代替，是被告確有羈押之必要
    性。故被告以前詞辯稱本件已無羈押之事由及必要性云云，
    並不足取。至被告聲請意旨所指罹患疾病一事，本院審酌被
    告在為羈押裁定後，仍有經看守所持續戒護就醫之情事，有
    法務部○○○○○○○○109年3月9日、同年月11日函可按，可見並
    無非保外治療顯難痊癒之情形。是本件聲請具保停止羈押，
    尚難准許，應予駁回。
據上論斷，應依刑事訴訟法第220條，裁定如主文。
中　　華　　民　　國　　109 　年　　3 　　月　　25　　日
                  刑事第十四庭  審判長法　官  黃斯偉
                                      法　官  黎惠萍
                                      法　官  許泰誠
以上正本證明與原本無異。
如不服本裁定，應於收受送達後五日內向本院提出抗告狀。
                                      書記官  朱子勻
中　　華　　民　　國　　109 　年　　3 　　月　　25　　日